---
layout: single
permalink: /asiantuntijaryhmavanhemmat
hidden: true
header:
  overlay_color: '#5e616c'
  overlay_image: /assets/images/cropped-pexels-photo-113850.jpeg
toc: true
title: 'Koha-Suomen asiantuntijaryhmän vanhemmat muistiot'
---


## Koha-asiantuntijaryhmän kokous 2/2017 

Aika:	13.2. klo 9 - 9.40

Paikka:	Lync

Läsnä:	Noora Valkonen	(puh.joht.)<br />
Leena Kinnunen, Lappi<br />
Tuomas Kunttu, Kyyti<br />
Ari Mäkiranta, Vaara<br />
Susanna Sandell, Turku<br />
Maarit Tuomisto, Helle<br />
Pirjo Sapman, Lumme	(siht.)<br />

Käsitellyt asiat

### 1. Kuulumiset kimpoista:

Käytiin lyhyt kuulumiskierros. Lapissa Kohan käyttöönoton aikataulua joudutaan kiirehtimään. Kimpan kirjastojen nykyjärjestelmien käyttösopimukset päättyvät huhti-toukokuussa. Kemin konversion tekee Johanna Räisä. Lapin testikanta aukeaa tällä viikolla.

Turussa käynnistyy it-projekti, jossa selvitetään Kohan soveltuvuus Turun ja muiden Aura-kirjastojen järjestelmäksi. Ulla-Maija Maunu on puheenjohtajana projektin ohjausryhmässä.   

Lumme-kirjastoissa Editx-pilotointi seisoo edelleen. Btj ei ole pyynnöistä huolimatta toimittanut tehtyjä testitilauksia Mikkelin palvelimelle.
Lumme-kirjastojen automaattien yhteydet pätkivät edelleen. Johanna R. selvittelee syytä yhteistyössä Disecin kanssa.  Lumme-kirjastojen suhtautuminen verkkomaksamiseen kartoitettavana. 

Helle-kirjastot ovat solmineet käyttöpalvelusopimuksen Kuntien Tieran kanssa. Kansalliskirjaston kanssa on laadittu konversiosäännöt, joita aletaan testaamaan Helle-kannoissa kevään kuluessa. Helle-kirjastojen on tarkoitus ottaa käyttöön Koha toukokuussa. Kirkkonummi on jättäytynyt pois Helle-kirjastoista josta johtuen rahoituskuviot on mietitty uusiksi.     
	
Kyytin kuulumiset jäivät tässä yhteydessä kuulematta yhteysongelmien takia.

### 2.	Arin tilannekatsaus

Arilla on Btj:n kanssa palaveri / neuvottelu / tapaaminen, jossa otetaan myös EditX -pilotin eteneminen puheeksi.  Kyytissä oli ollut jotain indeksointiongelmia viikonlopun aikana, jolloin Johanna R. oli hälytetty töihin selvittämään tilanne. Samanlainen ongelma oli tullut esiin myös Vaara-kirjastoissa seuraavalla viikolla. 

Kehittäjillä on tarkoitus kokoontua helmikuussa paripäiväiseen hackfestiin Helsinkiin miettimään versiopäivitystä.   

### 3. Koha-Suomen hallitus kokoontui 3.2.2017. 

### 4. Sisällönkuvailuryhmässä ja asiantuntijaryhmässä työstetty aineistolajiehdotus on

hyväksytty hallituksessa 3.2.17.
 
Asiantuntijaryhmän on toivottu jatkavan yhtenäistämistyötä aineistolajilogojen yhdenmukaistamisella. Asiantuntijaryhmän pitäisi laatia esitys ohjausryhmälle. 

Keskusteltiin yhtenäistämisen tarpeellisuudesta. Mietittiin, onko aineistolajilogoja ja/tai kuvia ylipäätään pakko käyttää kirjastojen asiakaskäyttöliittymissä. 

Hallitus toivoo myös asiakaslajien, hyllypaikkojen ja kokoelmien yhtenäistämistä Koha-Suomen kirjastoissa. 

Asiasta keskusteltiin ja pohdittiin, miksi yhtenäistämistä pidetään hallituksessa tärkeänä valtakunnan tasolla kirjastojen kesken. Ari lupasi selvitellä asiaa hallitukselta tarkemmin, sillä mm. kirjastojen rakennukset / tilat eivät automaattisesti taivu yhteisiin käytäntöihin ja hyllypaikkoihin (esim. Turku). Kimppojen sisällä, ”yhden asennuksen” sisällä yhtenäistämistä pidetään järkevänä sillä kimpoissa yhtenäistäminen vaikuttaa suoraan asiakasnäkymään ja helpottaa sitä kautta asiakkaan asiointia kirjastoissa.


### 5. Keskusteltiin tietoturvasopimuksista. Käytännöt vaihtelevat kimpoissa. 

Oulussa allekirjoitetutetaan tietoturvasopimus aina, jos annetaan pääsy palvelimelle. Noora lähettää asiantuntijaryhmän jäsenille Oulun sopimusmallin, jota kirjastot ja kimpat voivat muokata omaan käyttöönsä. 

### 6.Koha-Suomen pääkäyttäjät (ja varmaan muutkin ryhmät) kaipaavat helposti hallinnoitavaa sähköpostilistaa, johon voisi jokainen liittyä halutessaan. 

Samalla olisi mahdollisuus ottaa keskeisille henkilöille (Ari, Virpi) @koha-suomi.fi -päätteiset sähköpostiosoitteet. Palvelu ei ole kauhean kallis: esim. Hostingpalvelu.fi, hinta n. 10€ /kk. 

Ari Mäkiranta valtuutettiin esittämään hallitukselle sähköpostin hosting-palvelun hankkimista. 

### 7.	ProEconomica-rajapinnasta tiedoksi: 

Kuusamo on ottamut tehtäväkseen kartoittaa rajapinnasta "vahvasti kiinnostuneet" ja tehdä hintakyselyn mahdollisille rajapinnan tekijöille.

### 8. Muut esille tulevat asiat

Järjestelmäkehittäjien mahdollinen viikonloppupäivystys ja erilaiset toteutusmallit ovat selvitettävänä.


### 9. Seuraava kokous pidetään 20. maaliskuuta alkaen klo 9.

## Koha-Suomen asiantuntijaryhmän verkkokokous 16.1.2017

Paikalla: 
Tuomas Kunttu
Ari Mäkiranta
Susanna Sandell
Pirjo Sapman
Maarit Tuomisto
Noora Valkonen pj.
Leena siht.

### 1. Ajankohtaiset / Ari

* Siilinjärvi tuotannossa omana asennuksena
* Kuusamo liitetty Outiin loppiaisena
* Koha uusi master on asennettu ja siihen tutustutaan, kun valmistellaan versiovaihtoa
* Lari teki joulukuun loppuun saakka Kohan-Finna rajapintoja. Nyt testaavat kansalliskirjastossa ja Lari tulee Helmi- ja maaliskuuksi viimeistelemään integraatiota.
 

### 2. Aineistolajit: 

* Otettava huomioon, että valitut aineistolajit eivät aiheuta ongelmia Finnassa. Finna tukeutuu vain kiinteämittaisiin tietoihin, näistä tarkemmin Vaskin kommenteissa. 
* Lumpeilla paljon variaatioita, ei kiinteämittaisia kenttiä.
* Aiemmissa järjestelmissä ei kiinteämittaisilla kentillä ollut merkitystä.
* Voitava ottaa huomioon myös tulevaisuuden aineistolajit.
* Asiakaslähtöisyys yhtä tärkeä kuin järjestelmä / Finna.
* Kaikki Koha-kirjastot ovat menossa Melindaan pääasiassa mallilla suppea.
* Aineistolajien määrää tärkeämpi on niiden yhtenäisyys. 
* Aineistolajeille on sopimatta lyhenteet, vaikutusta tilaussanomiin
* Esitys viedään Koha-Suomen hallitukselle 3.2.
* Lappi ottaa käyttöön Kohan käyttöönotossa, muut versiopäivityksessä


Aineistolajeiksi sovittiin: 
Aikakauslehti<br />
Artikkeli <br />
Blu-ray <br />
C-kasetti, puhe<br />
C-kasetti, musiikki<br />
CD-ROM<br />
CD-levy, puhe<br />
CD-levy, musiikki<br />
Celian äänikirja<br />
DVD-ROM poistuu, aineistot voi siirtää CD-ROM aineistolajiin<br />
Dia<br />
DVD<br />
E-kirja<br />
E-lehti<br />
E-äänikirja<br />
Esine<br />
Kartta<br />
Kirja<br />
Konsolipeli<br />
Kuva<br />
Käsikirjoitus<br />
Mikrofilmi<br />
Mikrokortti<br />
Moniviestin<br />
MP3 poistuu, aineistot voi siirtää CD, puhe tai CD, musiikki<br />
Nuotti<br />
Partituuri<br />
Peli = Esine + asiasana<br />
Pienpainate ei oteta käyttöön -> kirja +  Marc21 kentä 904: pienpainate<br />
Sanomalehti<br />
Työpiirustus<br />
Verkkoaineisto<br />
Videokasetti<br />
Äänilevy, asiasana single, ep-levy<br />

### 3. ProEconomica ja Koha

Kuusamo ja Pudasjärvi/Taivalkoski käyttää ProEconomicaa, halua tehdä laskutukseen rajapinta ko. palveluun. Noora laittaa kyselyn kimpoille onko muilla halua käyttää rajapintaa. Katsotaan kiinnostuksen perusteella kustannuksia ja toteutusta.

### 4. Muut asiat

Kohderyhmien käyttö Finnassa: Marc21-kentät pääasiallinen lähde. Hyllypaikat myös mahdollisia, mutta Marc21-parempi tekniseltä kannalta. 
Selvitettävä, onko koneellinen ajo mahdollista vertaamalla hyllypaikkaa ja luomalla oletuksena oikean kohderyhmän?

### 5. Seuraavat kokousajat 

13.2. klo 9.00
20.3. klo 9.00
24.4. klo 9.00

## Asiantuntijaryhmän Lync-kokous 12.12.2016 klo 9.00

Läsnä: Noora Valkonen (pj), Ari Mäkiranta, Pia Kusmin, Susanna Sandell, Toni Sundahl, Maarit Tuomisto, Pirjo Sapman, Tuomas Kunttu (muistio)

## 1.  Arin tilannekatsaus
Lari tekee Finnaa tämän joulukuun, ei tule vielä valmiiksi. Kohassa on saatavuustiedoissa ongelmaa, joka vaatii uuden moduulin kirjoittamista. Lari jatkaa helmi-maaliskuussa jatkaa ja silloin pitäisi rajapinnan valmistua. 
Olli-Antti tekee versiopäivitystä. Siilinjärven ja Kuusamon konversiot ovat menossa.
Lapin dumpissa on ongelmia ja Lapin käyttöönotto siirtynyt.
Redminen tiketit eivät nyt etene, mutta tarkoitus on että myöhemmin alkavat edetä, kun isot asiat saadaan pois alta.
Turku olisi valmis tekemään ja maksamaan järjestelmäkatselmoinnin. Ei kannattane tehdä tähän versioon, suositellaan että tehdään Kohan uuteen versioon. Turku saa kyllä katselmoinnin tehdä.

##  2. Aineistolajit, hyllypaikat jne. yhtenäistäminen, tilanne
Keskusteltiin kuvailuryhmän tekemästä aineistolajien yhdistämisehdotuksesta. Sitä pidettiin pääosin hyvänä. Keskustelua herättivät lähinnä kielikurssien ja äänikirjojen puuttuminen.
Sovittiin, että muutoksista kuvailuryhmän ehdotukseen keskustellaan sähköpostitse. Muutosehdotuksiin tarvitaan perustelut sekä montako on ko. aineistoa ja onko kyseessä karttuva kokoelma.
Aineistolajit päätetään seuraavassa kokouksessa.

## 3. Hallitukselta tehtäväksi: esitys mallista verkkokirjastomaksujen jakamiseksi kuntien kesken.

Tämän hetken tilanne: 
* Outissa on jaettu asukaslukujen suhteessa. 
* Vaarassa otetaan raportti (verkkomaksut kirjastoittain niteen omistajuuden mukaan) ja siitä katsotaan jakauma. 
* Vaskissa verkkomaksaminen tulossa ja siellä on otettu raportti nykyisten maksujen jakaumasta kunnittain.

Vaihtoehtoja: asiakastunnuksen mukaan, niteen kotipisteeseen liittyvä, asiakkaan asiointikirjasto, kunnan asukasluku.
Asiantuntijaryhmä päätyi siihen, että asiakkaan kotikirjasto tai niteen kotikirjasto ovat parhaat tavat jakaa verkkokirjastomaksu. Suurin osa osallistujista oli asiakkaan kotikirjaston kannalta. Asiaa tutkitaan vielä Vaarassa ja asia päätetään seuraavassa kokouksessa.

## 4. Virkailija-Kohan näkymien (template) yhtenäistäminen. Keskustellaan, miten asiaa kannattaisi viedä eteenpäin.
Yllättäen tulleet muutokset virkailijanäkymässä ovat herättäneet hämmennystä Kyytissä. Tällaisista muutoksista pitäisi saada tietää etukäteen. Pitäisi myös päättää, mikä käytössä olevista näkymistä tulee kaikille yhteisiksi. Päätettiin viedä asia pääkäyttäjäryhmään. Oulu toimittaisi tiedot näkymämuutoksista.

## 5. Muut esille tulevat asiat
Ei muita esille tulevia asioita.

## 6. Seuraava kokous
Seuraava asiantuntijaryhmänkokous sovittu 16.1.17 klo 9, seuraava hallituksen kokous on 3.2.17.

Kokous päättyi klo 10.10.

## Koha-asiantuntijaryhmän etäkokous 21.11.2016

Aika ma 21.11.2016 klo 9-10.30

Osallistujat: Pasi Korkalo (järjestelmänkehittäjä), Tuomas Kunttu (Kyyti), Pia Kusmin (Lapin kirjastot), Calle Lindroos (Helle) siht., Ari Mäkiranta (Vaara), Susanna Sandell (Vaski), Pirjo Sapman (Lumme), Toni Sundahl (Helle), Noora Valkonen (OUTI) pj., Päivi Knuutinen, Leena Kinnunen

### 1. Valitaan kokouksen sihteeri
	Päätettiin että sihteerivuoro kiertää kirjastokimpoittain aakkosjärjestyksessä, Helle (Calle) aloittaa.
### 2. Muistiokäytännöt
	Muistiot tallennetaan Redmineen.
### 3. Työn alla olevien asioiden tilannekatsaus (Finna, Täti, EditX ym.) / Ari
* Finna: saatavuustiedot ei toimi hyvin Kohan kanssa. Maksujen maksamisen toteutus toistaiseksi epävarma.
* TäTi: Vaara-kirjastoissa luetteloidaan jo TäTiin, toiminut hyvin.
* EditX: testauksessa. Bookyn sanomassa vielä hiomista. Lumme testaa BTJ:n ja Kirjavälityksen toimimisen.
* Koodikantojen yhtenäistäminen: Vaara ja Lumme yhtenäistettiin viime kesänä, Pasi tekemässä Outin yhdistämistä. Versiopäivitys mahdollisesti keväällä.
* Koversioita ja tietokantojen yhdistely: 
   * Pasi viimeistelemässä Oulun koulukirjastojen konversiota ja aloittaa sitten Kuusamon konversion ja liittämisen Outin tietokantaan. 
   * Lumpeeseen tulossa yhteinen varausjono.
   * Lappi ja Helle myös konversio edessä.

### 4. Signumin muodostaminen, uudistusajatus
	Signumin muodostamisessa ongelmia, kts. liite.

### 5. Aineisto- ja asiakaslajit, hyllypaikat, kokoelmakoodit. Hallitus päättänyt yhtenäistää, suunnitellaan työ. Liitteenä käytännöt eri kimpoissa tällä hetkellä. / Noora
        ◦ Pasi ehdotti että rakennetaan aineistolajilistaa Onix-listan perusteella.
        ◦ Koha-Suomen kuvailuryhmä ottaa aineistolajilistan käsittelyyn seuraavaan kokoukseensa (torstaina 24.11.).

### 6. Muut esille tulevat asiat
        ◦ Kyyti-kirjastot toivat esille viivakoodien vaikealukuisuuden. Ari selvittää Olli-Antin kanssa kuinka iso työ olisi korjata.

Seuraavat kokoukset: 
ma 12.12.2016 klo 9.00
ma 16.1.2017 klo 9.00

## Koha-Suomen asiantuntijaryhmän järjestäytymiskokous 1/2016

29.8.2016, klo 9.15 -

kokoonkutsuja ja puh.joht. Ari Mäkiranta Vaara-kirjastot
Leena Kinnunen, Lappi
Maarit Tuomisto, Porvoo
Noora Valkonen, Outi-kirjastot
Pirjo sapman, Lumme-kirjastot
Susanna Sandell, Vaski-kirjastot
Tuomas Kunttu, Kyyti-kirjastot

1. Kokous avattiin
2. Osallistujat esittäytyivät ja kertoivat Koha-suhteestaan
3. Asiantuntijaryhmä järjestäytyi: puheenjohtajaksi nimettiin Noora Valkonen, sihteerivuoro kiertää
4. Asiantuntijaryhmän tehtäväksi on annettu 
Asiantuntijaryhmän tehtävät:
•	kerää ja koostaa kehittämisehdotukset ja tarpeet,
•	vastaa tuotteen kehittämislinjausten ja toiminnallisten vaatimusten valmistelusta,
•	tuottaa kehittämisideoista esitykset hallitukselle,
•	toteuttaa tuotepäällikön ja integraattorin kanssa tuotteenhallinnan ja kehittämisen edellyttämät toimenpiteet.
•	Osallistuu kansainvälisen Koha-yhteisön toimintaan.
5. Kokoukset järjestetään epääasiassa etänä, KOuvolan AdobeConnect-yhteyden avulla
6. Seuraava tapaaminen syyskuun 22. Helsingissä, Koha-seminaarin jälkeen; sitä seuraava tapaaminen Hämeenlinnassa 20.10. kokoontumisajojen yhteydessä
7. Puh. joht. päätti kokouksen  
